【裁判字號】    94,勞訴,124
【裁判日期】    950818
【裁判案由】    終止任用無效等
【裁判全文】
臺灣臺北地方法院民事判決             94年度勞訴字第124號
原      告  丁○○
            己○○
                        樓
被      告  倍瑞康有限公司
法定代理人  丙○○
訴訟代理人  鄭庭壽律師
當事人間請求終止任用無效等事件，經本院於中華民國九十五年
七月二十八日言詞辯論終結，判決如下：
    主      文
原告之訴及其假執行之聲請均駁回。
訴訟費用由原告丁○○負擔十分之九，餘由原告己○○負擔。
    事實及理由
甲、程序方面：
    原告於本院民國94年12月2 日言詞辯論期日所為訴之追加部
    分，因與民事訴訟法第二百五十五條第一項各款要件不符，
    另由本院以裁定駁回之，合先敘明。
乙、得心證之理由：
一、原告主張：
  (一)原告丁○○自93年7 月15日起受被告僱用，擔任被告永和智
    光店院長職務，每日自上午7 時30分起上班、下午7 時30分
    止下班，自93年7 月15日起至93年10月18日止，每週工作六
    天，每日工作12小時；自93年10月19日起至93年12月31日止
    ，每週工作五天，每日工作12小時，工作內容為管理店內人
    員，屬於主管職，店內配有一名主任、三名服務老師，院長
    薪資為每月固定為新台幣（下同）40,000元。詎被告竟表示
    已於94年1 月6 日依勞動基準法第十二條第一項第二款規定
    終止與原告丁○○間僱傭契約關係，實則被告並未曾為終止
    契約之意思表示，此舉已違反就業服務法第三十四條規定，
    被告終止並不合法，僱傭關係仍應繼續存在，而原告丁○○
    並未曾自行離職，自得請求被告自94年1 月份起至本件判決
    確定之日止，按月給付薪資40,000元。另原告丁○○自93年
    7 月15日起至93年12月31日止共延長工時加班536 小時，得
    依勞動基準法第二十四條第一項、第二項規定請求被告給付
    延長工時工資134,000 元。又被告尚有93年7 月份薪資差額
    9,033 元、93年8 月份薪資差額10,967元、94年1 月1 日至
    2 日薪資2,606 元，共計22,606元未給付。
  (二)原告己○○則自93年7 月1 日起在被告世貿店服務，嗣於同
    年8 月18日改至智光店任職，均係擔任老師之工作，負責服
    務來店客戶，每日自上午7 時30分起上班、下午7 時30分止
    下班，自93年9 月19日起每週工作六天，每日工作12小時，
    自93年10月19日起至94年4 月4 日，每週工作五天，每日工
    作12小時，每月薪資為20,000元。因被告在未依勞動基準法
    相關規定與原告己○○協商下，即逕自於94年4 月8 日通知
    將原告己○○自94年4 月11日起調往被告北園店任職，該調
    職並不合法，原告己○○自此即未再至被告公司上班提供勞
    務。而依勞動基準法第二十四條第一項、第二項規定，原告
    己○○自93年7 月1 日起至93年12月31日止，共延長工時加
    班400 小時，得請求被告給付延長工時工資共43,618元。
  (三)為此本於僱傭契約之法律關係，及依勞動基準法第二十四條
    規定提起本件訴訟等語。並聲明：
  1.確認原告丁○○與被告間之僱傭關係存在。
  2.被告應自94年1 月起至本件判決確定之日止，按月給付原告
    丁○○40,000元之薪資。
  3.被告應給付原告丁○○156,606 元。
  4.被告應給付原告己○○43,168元。
  5.願供擔保以代釋明，請准宣告假執行。
二、被告則抗辯：
  (一)原告丁○○與被告間為委任契約關係，且經被告於94年1 月
    6日依勞動基準法第十二條第一項第二款終止：
  1.原告丁○○至被告公司任職前經數次面談，且一再表示對於
    被告行業特性及每日需工作達11、12小時等情有認知，故於
    93年7 月15日以老師僱用，經一個月訓練後，自93年8 月18
    日起指派至永和智光店擔任院長，負責處理分店人事、顧客
    服務、醫療器材販賣事務，具有自主性，故其與被告間係成
    立委任契約，況且，原告丁○○現年67歲，已超過勞動基準
    法強制退休年齡，故無勞動基準法之適用。
  2.縱認原告丁○○與被告間為僱傭契約關係，惟被告係於93年
    7 月15日以老師資格僱用原告丁○○，底薪為每月15,840元
    ，超時時薪以1.5 倍計算，嗣於93年8 月18日改派永和智光
    店擔任院長後，基本底薪為28,800元，工時12小時內需扣除
    用餐、體驗休息時間計1 小時，實際工作時間為每日11小時
    ，延長工時之時薪亦按1.5 倍計算，惟全月上班未達40,000
    元之部分由被告補貼，係按固定月薪而受僱。
  3.嗣被告發覺原告丁○○工作能力不足，服務態度不佳，得罪
    前來體驗之來賓，即於94年1 月1 日起改調展業部顧問，負
    責推廣美健溫灸床工作，惟其於94年1 月6 日回總公司繳交
    業務日報表，因所填載之拜訪客戶記事內容僅填寫「業務合
    作洽詢」，經被告法定代理人要求寫出其所拜訪客戶之不同
    重點時，除在公司內當面大聲斥責被告未教導其填寫日報表
    外，更在被告法定代理人面前大力拍桌並大聲咆哮連說二次
    「你爸不爽不要幹了」，被告法定代理人亦因此同意其離職
    ，原告丁○○隨即離開逕往會計部門結清並領取差旅費，但
    卻在公司會計戊○○和被告法定代理人面前數次大聲謾罵被
    告過河拆橋，原告丁○○實有勞動基準法第十二條第一項第
    二款情形，被告乃自94年1 月6 日予以解雇，因此，原告丁○○求為確認僱傭關係存在，並請求被告自94年1 月起按月
    給付薪資，應無理由。
  (二)原告丁○○前曾對被告就同一事件起訴（本院臺北簡易庭94
    年度北調字第41號），後於94年3 月17日與被告達成和解，
    原告丁○○已瞭解薪資、延時工資、薪資差額之情形，兩造
    誤會冰釋和解息事，被告並依原告丁○○要求給付1,000 元
    之訴訟費用，由其撤回起訴、拋棄一切權利，故原告丁○○
    不得再提起本件訴訟。
  (三)又原告丁○○在93年8 月18日前係受僱擔任老師，每月薪資
    以老師基本底薪15,840元計算，超時底薪以1.5 倍計算，其
    主張按院長薪資每月40,000元之數額請求給付93年7 、8 月
    間薪資差額，並無理由；且既係按月領取包含延長工時工資
    在內之40,000元固定工資，故不得再請求延長工時工資。至
    於原告己○○為老師，基本底薪15,840 元，超時時薪以1.5
    倍計算，實領工資亦已包含延長工時工資在內，全月固定領
    取20,000元薪資，每日工時之計算與原告丁○○相同，亦不
    得再請求延長工時工資。再者，原告丁○○每週除星期日休
    息外，另與主任輪休週三、週四；且星期一、二、五是輪值
    早晚班，早班是上午7 時30分至下午5 時30分，扣除中午午
    休1 小時，實際工作時間為9 小時；晚班則自上午10時至下
    午7 時30分，扣除午休1 小時，實際僅工作8 小時半。原告
    己○○則自任職時起每週工作僅4 日，除星期日休假外，另
    每週尚輪休兩日。實則原告二人每週工時在42.5至44.5小時
    之間，對前述輪休制度，原告丁○○有參與93年8 月28日院
    長會議，並有簽署而知悉。而原告所提體驗排班表，係用來
    統計顧客每天到分店體驗溫灸床之人數表，並非院長、老師
    之排班表，不足證明原告有加班；蓋院長並非整日均在店內
    ，而老師之間有輪班。
  (四)原告己○○因未依被告調職命令至新職任職，業經被告於94
    年4 月25日發函表示自94年4 月11日終止契約。
  (五)並聲明：原告之訴及假執行聲請均駁回，如受不利判決願供
    擔保，請准宣告免為假執行。
三、兩造不爭執之事實（見本院95年4 月25日言詞辯論筆錄，卷
    (二)第253頁）：
  (一)原告丁○○係自93年7月15日起至被告處工作，並自93年8月
    18日起派任為永和智光店院長職務。
  (二)原告己○○於93年7月1日受僱於被告擔任老師職務，並於94
    年4 月8 日接獲被告所發之職務調動單，惟其於94年4 月11
    日即未至被告北園店服務。
四、原告丁○○主張被告於94年1 月6 日所為係違反就業服務法
    第三十四條規定，乃非法終止僱傭契約關係，其與被告間僱
    傭關係仍繼續存在，又被告尚積欠原告丁○○93年7 、8 月
    及94年1 月1 日至2 日薪資差額未給付，另原告在職期間曾
    延長工時工作，被告並未如數給付延長工時工資等語。但為
    被告所否認，並前開情詞置辯。準此，本件經兩造於本院95
    年4月25日言詞辯論期日整理後，所爭執之重點在於：
  (一)原告丁○○在提起本院94年度北勞調字第41號終止任用無效
    等訴訟後，曾否與被告達成和解？又和解內容為何？原告丁○○是否即不得再行請求確認僱傭關係存在、請求被告給付
    薪資差額及延長工時工資？
  (二)若未達成和解，原告丁○○與被告間之勞動契約關係究為僱
    傭契約或委任契約？若認為僱傭契約，則被告於94年1 月6
    日終止僱傭關係是否合法？即兩造間僱傭關係是否仍繼續存
    在？
  (三)原告丁○○請求被告給付薪資差額共計22,606元、延長工時
    工資134,000 元，是否有據？
  (四)原告己○○請求被告給付93年7 月1 日起至93年12月31日止
    之延長工時工資43,618元，是否有據？
五、現就兩造爭執之重點，析述如下：
  (一)原告丁○○在提起本院94年度北勞調字第41號終止任用無效
    等訴訟後，曾否與被告達成和解？又和解內容為何？原告丁○○是否即不得再行請求確認僱傭關係存在、請求被告給付
    薪資差額及延長工時工資？
  1.原告對被告所為抗辯，陳述略以：其並未與被告成立和解，
    之所以撤回與丙○○即被告法定代理人間之本院臺北簡易庭
    94年度北勞調字第41號終止任用無效等事件，係因當事人即
    被告誤列為被告法定代理人而非被告公司，且地址亦有錯誤
    等語。
  2.按稱和解者，謂當事人約定，互相讓步，以終止爭執或防止
    爭執發生之契約；又和解有使當事人所拋棄之權利消滅及使
    當事人取得和解契約所訂明權利之效力，民法第七百三十六
    條、第七百三十七條分別定有明文。所謂互相讓步，如互相
    給付、互相拋棄權利、互相承認義務、或使法律關係發生、
    或使法律關係變更、或使法律關係消滅均無不可。和解契約
    合法成立，兩造當事人即均應受該契約之拘束，縱一造因而
    受不利益之結果亦不得事後翻異，更就和解前之法律關係再
    行主張，最高法院19年上字第1964號著有判例可資參照。此
    即和解之創設效力，和解成立後，當事人間發生新法律關係
    ，倘一方不為履行，他方僅得依據和解所發生之新法律關係
    為請求，而不得就同一事項為和解以前同樣之主張。是以，
    和解契約成立後，應依該和解創設之法律關係以定當事人間
    之債權及債務關係。而和解之本質，究為創設，抑為認定，
    應依和解契約之內容定之；當事人以他種之法律關係或以單
    純無因性之債務約束等，替代原有之法律關係時，屬於創設
    ；否則，以原來而明確之法律關係為基礎而成立和解時，則
    屬認定，債權人非不得依原來之法律關係為請求，僅應受和
    解契約之拘束而已。
  3.被告就其所辯曾與原告丁○○達成和解，而由原告丁○○撤
    回前對被告法定代理人丙○○所提起之訴訟乙節，乃聲請訊
    問證人乙○○即當初和解時在場人。經查：
  (1)原告丁○○係在94年3 月15日對丙○○即被告法定代理人提
    起訴訟，主張被告94年1 月6 日所為終止契約不合法，及應
    刪除原告丁○○前於切結書內承諾之自任職至離職二年內，
    絕不從事與被告公司營業項目相關行業之內容，另請求丙○○給付93年7 、8 月薪資差額等情，此節業經本院依職權調
    閱原告與丙○○間之本院臺北簡易庭94年度北勞調字第41號
    終止任用無效等事件卷宗，查明綦詳（見該事件卷附之起訴
    狀）。足見，原告丁○○在對丙○○提起該訴訟時，係對於
    被告94年1 月6 日終止契約意思表示效力、原告丁○○所簽
    訂切結書承諾內容應予刪除、薪資差額等事項為爭執。
  (2)次依證人乙○○於本院94年10月18日言詞辯論期日具結證稱
    ：「我是從93年8 月3 日開始任職於被告公司，職位是總裁
    丙○○的特別助理，…因為原告（丁○○）有對被告（丙○○）提起訴訟，（94年）3 月份時就由我打電話到永和智光
    店直接找原告己○○，請他轉知聯絡原告丁○○到公司二樓
    的比佛利西餐廳與丙○○見面溝通，當時因為丁○○已經離
    職了，所以我才會打電話給原告己○○，3 月17日下午原告
    二人、我、丙○○共四人一起在比佛利西餐廳討論，討論內
    容是丙○○先主動提及關於原告二人在勞工局所談的相關工
    資、資遣費問題是否可以和解，以及丁○○能夠把訴訟撤回
    ，當時丁○○就說如果要撤狀的話那要繳納1000元，丙○○
    當場沒有那麼多現金，所以就由我先代墊，我當場把1000元
    交給丁○○，公司後來有把我代墊的1000元給我了，當天丙○○也有主動表示，當初原告所簽立的切結書約定兩年內不
    得在其他類似的公司工作的條文可以刪除，當場丁○○有說
    他會把狀撤掉，關於資遣費、工資等等爭議部分丁○○同意
    拋棄請求，當時原告己○○還在職中所以與被告之間並沒有
    什麼爭議，所以討論的問題與他無關。」等語（見本院卷(一)
    第89至90頁），原告雖否認證人乙○○當日洽談和解時有在
    場，然參諸證人乙○○至本院證言時，尚在被告公司任職為
    受僱人，仍願具結而為證言（民事訴訟法第三百十四條第二
    項第二款參照），且所證述之情節並無矛盾或相左之處，與
    兩造又無利害，是其前述所為證詞當堪採信。
  (3)況查，原告丁○○對於其確實係在收受被告法定代理人丙○○所交付之1,000 元後，隨即於該事件第一次調解期日94年
    4 月7 日撤回前開對丙○○所提訴訟乙節，業在本院94年9
    月13日言詞辯論期日陳明無訛（見本院卷(一)第75頁）。
  (4)再者，原告嗣後於94年4 月18日致被告法定代理人丙○○之
    存證信函中，明白表示：「茲94年度北調字第41號案，前于
    本民國94年3 月17日貴我雙方依互惠溝通協調成效，本人依
    約于民國94年4 月7 日臺灣臺北地方法院庭審時當庭完成撤
    回民事起訴在案，然，台端迄今逾期多日尚未見完成有效承
    諾各項之誠意…」等語（見本院臺北簡易庭94年度北勞調字
    第97號卷第50頁，下稱調解卷），顯見原告丁○○確實有在
    94年3 月17日與被告法定代理人，就其與被告公司間如(1)所
    載爭執達成和解。至於原告雖在本院95年4 月25日言詞辯論
    期日就此份存證信函陳稱：「我所謂的協調成效，是指當初
    丙○○承諾的資遣費、延時工資、切結書正本要交付給我的
    都沒有依約交付，3 月17日丙○○有答應要給資遣費這三項
    ，但是之後並沒有照實履行，被告並無誠意和解。」等語（
    見本院卷(二)第252 頁），然依原告所述情節以觀，其確實曾
    與被告成立和解一事，僅係被告事後並未依和解契約履行而
    已。
  (5)兩造雖對於原告丁○○有無拋棄對被告關於資遣費、延長工
    時工資、薪資差額等請求，迭有爭執；惟觀諸證人乙○○所
    為證言內容，且原告丁○○既已在94年3 月17日當日向被告
    法定代理人丙○○收取1,000 元、撤回本院臺北簡易庭94年
    度北調字第41號之起訴等情狀，原告丁○○應已就其與被告
    間僱傭契約關係已然消滅一節不再爭執，且拋棄對於被告關
    於資遣費、延長工時工資、薪資差額等請求之權利。而原告
    丁○○所著重者僅在於被告應將切結書（見本院卷(一)第77頁
    ）上二年內競業禁止之承諾刪除一項，此亦經證人乙○○證
    述甚詳（見本院卷(一)第90頁）。
  (6)暫先不論原告丁○○與被告間之契約性質是否為僱傭契約，
    惟關於原告丁○○與被告間僱傭關係是否仍繼續存在一事，
    原告丁○○在94年4 月20日寄送被告之存證信函中（見調解
    卷第51頁），並未曾請求被告回復職務，亦未對於被告終止
    契約之效力予以反駁，依此，倘若原告丁○○、被告在94年
    3 月17日和解當時並未就僱傭契約是否消滅一事相互讓步，
    則兩造間僱傭關係當仍存在，衡情原告應係先請求被告回復
    其職務方是；然則，實際上原告卻係在和解成立後，未有對
    被告就此事項再為主張權利之情形存在，足徵，原告丁○○
    與被告在成立和解契約當時，應有使其等間先前存在之僱傭
    契約關係自此消滅之意旨存在，是兩造所為之和解契約，應
    認已創設一新法律關係替代原法律關係，而具有創設之效力
    ，堪可認定。
  (7)至於和解當日雖係由被告法定代理人丙○○出席與原告洽談
    ，但因原告丁○○與丙○○洽談之內容均係屬於契約關係存
    續中所生爭執事項，丙○○既為被告法定代理人，堪認其係
    為被告代表人之地位，而與原告丁○○洽商。承此，原告丁○○與被告間僱傭契約關係在和解契約成立時，已經其二人
    相互讓步而使其終止、消滅，原告丁○○自不得再反於和解
    之內容而再主張原僱傭契約之法律關係仍繼續存在。
  4.綜此，原告丁○○與被告已於94年3 月17日成立和解，就僱
    傭契約關係不再存續一事達成合意，且原告丁○○更已拋棄
    對被告之延長工時工資、薪資差額請求權利，均堪認定，其
    等自應受此和解契約內容之拘束，不得再為翻異。
  (二)若未達成和解，原告丁○○與被告間之勞動契約關係究為僱
    傭契約或委任契約？若認為僱傭契約，則被告於94年1 月6
    日終止僱傭關係是否合法？即兩造間僱傭關係是否仍繼續存
    在？
  1.因原告丁○○與被告已在94年3 月17日達成和解，就僱傭契
    約關係消滅一事不再爭執，則兩造關於此項爭點，承前開(一)
    之說明，自無庸再予論述。
  2.況查，被告抗辯其已在94年1 月6 日對原告丁○○為終止契
    約之意思表示，原告丁○○對此亦表同意而未再回公司任職
    ，顯見已合意終止其二人間契約乙節，觀諸證人戊○○即被
    告會計人員在本院94年12月2 日言詞辯論期日結證稱：「…
    丁○○是於94年1 月6 日離職的，當天我有在公司，我當天
    只有與他打招呼，因為當時丁○○與我們老闆在老闆的辦公
    室談話，門事關著的我不知道他們的談話內容，丁○○為何
    離開公司我並不清楚，離職當天丁○○因為是回公司報告業
    務內容，所以有向我做車資請領，他沒有辦離職手續就離開
    了，丁○○走的時候就只有跟我說老闆過河拆橋，看起來有
    點生氣的樣子。」、「（被告訴訟代理人問：丁○○離開公
    司之後有無再回公司上班？）沒有，…他1 月6 日以後就沒
    有再回來公司了，因為他也沒有再到其他分店上班。」等語
    （見本院卷(一)第175 、176 頁），足見，原告丁○○自94年
    1 月6 日後即未再至被告公司為勞務之給付或提出給付。
  3.再參酌原告丁○○於94年2 月2 日向台北市政府勞工局申請
    勞資爭議協調時，亦僅表示向被告請求資遣費、薪資差額之
    意旨，從未對於職務應予回復一事主張其權利，有該次協調
    會紀錄在卷可稽（見調解卷第58頁），雖被告在該次協調會
    並未出席，但對於原告自此確實無欲再回被告公司任職一事
    ，仍得予以佐證。
  4.準此，原告丁○○對於被告終止契約一節，已予同意，此在
    其等間應生合意終止契約之效力，亦堪認定。原告丁○○主
    張與被告間僱傭關係仍繼續存在，洵不足採。
  (三)原告丁○○請求被告給付薪資差額共計22,606元、延長工時
    工資134,000 元，及(四)原告己○○請求被告給付93年7 月1
    日起至93年12月31日止之延長工時工資43,618元，是否有據
    ？
  1.首先，原告丁○○已在94年3 月17日拋棄對於被告之薪資差
    額、延長工時工資等請求之權利，已於(一)論述綦詳，故其再
    本於契約關係請求被告給付薪資差額、延長工時工資，即無
    理由（民法第七百三十七條規定參照）。
  2.況且，關於原告二人請求延長工時工資部分，勞動基準法第
    二十四條雖規定，雇主對於延長工工作時間之勞工負有給付
    延長工作時間加班工資之義務，但揆諸同法第三十二條第一
    項規定：「雇主有使勞工在正常工作時間以外工作之必要者
    ，雇主經工會同意，如事業單位無工會者，經勞資會議同意
    後，得將工作時間延長之。」，可知，雇主並非當然有要求
    勞工延長工作時間之權利，雇主之要求，尚應得工會或勞工
    之同意；另一方面，勞工提供勞務之目的，在於獲得工資，
    勞工在正常之工作時間外，延長工作時間，為雇主提供勞務
    ，除其提供勞務，係基於雇主明示或可得推知之意思外，勞
    工當無本於勞動契約或勞動基準法規定，向雇主請求報酬之
    餘地，因其延長工作時間，本不在雇主預期之範圍中，勞工
    自無強使雇主受領其勞務之給付之理。查：
  (1)原告丁○○雖主張其自93年7 月15日起至93年12月31日止共
    延長工時加班536 小時、原告己○○則自93年7 月1 日起至
    93年12月31日止，共延長工時加班400 小時，並以被告對外
    發送之溫灸床體驗廣告中「免費體驗時間表」、體驗排班表
    為證（見本院卷(二)第233 至238 頁，此與卷(一)第166 至170
    頁內容相同）。惟查，該體驗排班表僅係被告為統計每日來
    分店體驗溫灸床之客人人數所製作者，除經被告陳述綦詳外
    ，核與證人甲○○證述情節相符（見本院卷(二)第347 頁）。
    茲既該等體驗排班表中並無記載參與排班之被告僱用人員姓
    名，則原告己○○是否每日均有到職且延長工時工作，據此
    尚難得以證明；又原告丁○○雖有在每日統計人數後方簽名
    ，但此應僅係確認人數之用，難認原告丁○○確實每日均有
    出勤且延長工時工作。
  (2)又原告丁○○雖陳述：其曾在93年8 月18日至被告智光店赴
    職後翌日即向被告提及加班費一事等語，但為被告所否認，
    且原告並未再就此舉證以為證明。參諸原告丁○○迄至94年
    1 月6 日、原告己○○至94年4 月11日離職之日止，均未曾
    向被告請求加班費，而原告既未能證明其有何無從按時請求
    被告給付加班費之障礙，則以原告仍繼續願意延長工作時間
    ，而未向被告請求加班費之給付等情狀以觀，堪認被告所辯
    原告二人任職期間，係按月領取包含延長工時工資在內之固
    定工資，已不得再請求延長工時工資乙節，為可採信，亦即
    ，原告應已默示同意其延長工時部分無須由被告給付加班費
    ，而已計入所領每月薪資中。
  (3)再者，被告前在93年8 月28日院長會議中宣布：院長與主任
    除星期日休假外，另輪休星期三或星期四，且輪值早晚班；
    服務老師則按排班表每週工作4 日，此情有被告所提院長會
    議紀錄在卷足稽（見本院卷(二)第354 頁），原告丁○○既為
    當日記錄人員，且更在會議記錄末頁簽名確認（見本院卷(二)
    第355 頁），據此，原告丁○○、己○○二人任職期間，尚
    分別須與主任、其他老師排班輪值，原告既未能提出排班輪
    值表以證明其等確切之值班日期，自難遽認原告有其等所述
    每日均延長工時工作情事。
  (4)況依前開2.之說明，關於原告在正常之工作時間外，延長工
    作時間，係為被告提供勞務且有必要，另為被告所知悉等情
    狀，自應由原告舉證以實其說。惟原告迄今均未能就其在前
    述期間確必需延長工作時間，另所從事之工作內容為何、是
    否與依約提供之勞務有關，以及是否為被告所得知悉或同意
    等，均未能提出相關證據以為證明，則本諸勞動基準法關於
    延長工時加班工資制度設立之目的以觀，自不得以原告有延
    長工作時間之事實，即遽認雇主即被告有給付延長工時間報
    酬之義務。
  (5)是以，原告丁○○、己○○請求被告給付延長工時工資分別
    為134,000 元、43,618元，均無理由。
六、綜上所述，原告丁○○已於94年3 月17日與被告成立和解契
    約，就其二人間僱傭契約存否，暨原告丁○○薪資差額、延
    長工時工資等權利相互讓步，原告丁○○已拋棄上開權利，
    不得再向被告請求。再者，原告並未能證明其等延長工時確
    切日期、時間，且兩造已合意原告每月實領工資中已包含延
    長工時工資在內。從而，原告本於僱傭契約之法律關係，及
    依勞動基準法第二十四條規定，求為確認原告丁○○與被告
    間之僱傭關係存在，另請求被告自94年1 月起至本件判決確
    定之日止，按月給付原告丁○○40,000元之薪資，及請求被
    告給付原告丁○○156,606 元、給付原告己○○43,168元，
    均無理由，應予駁回。其訴既經駁回，則假執行之聲請亦失
    所附麗，應併予駁回。
七、本件為判決之基礎已臻明確，兩造其餘之陳述及所提其他證
    據，經本院斟酌後，認為均於判決之結果無影響，亦與本案
    之爭點無涉，自無庸逐一論述，併此敘明。至於原告所提被
    告員工工作準則、員工勞動契約（見本院卷(二)第313 至331
    頁），因原告已自陳此等文書係在其等離職後被告所制訂者
    ，故自無拘束兩造之效力，本院亦無庸就此等證物予以審酌
    、及引為裁判之基礎。
丙、結論：原告之訴為無理由，並依民事訴訟法第七十八條、第
    八十五條第一項但書，判決如主文。
中    華    民    國    95    年    8     月    18    日
                  勞工法庭  法  官  賴錦華
正本係照原本作成
如對本判決上訴，須於判決送達後廿日內向本院提出上訴狀
中    華    民    國    95    年    8     月    21    日
                            書記官  林桂玉


司法院資訊處製作；財團法人民間司法改革基金會備份。
